【裁判字號】    91,易,678
【裁判日期】    920418
【裁判案由】    毒品危害防制條例
【裁判全文】
台灣苗栗地方法院刑事判決                          九十一年度易字第六七八號
    公  訴  人  臺灣苗栗地方法院檢察署檢察官
    被      告  甲○○
右列被告因違反毒品危害防制條例案件，經檢察官提起公訴（九十一年度毒偵字第九
五二號）暨移
    主      文
甲○○連續施用第二級毒品，處有期徒刑柒月。
扣案之第二級毒品安非他命毛重零點伍柒公克沒收銷燬之及供施用第二級毒品安非他
命器具玻璃頭壹個、吸食器壹組均沒收之。
    事      實
一、甲○○前因施用毒品案件，經本院先後二次裁定送觀察、勒戒後，均認無繼續施
    用毒品之傾向，分別經台灣苗栗地方法院檢察署檢察官於八十九年二月二十九日
    以八十九年度毒偵字第三五四號及九十一年八月二十八日以九十一年度毒偵字第
    六八六號為不起訴處分確定在案，詎仍不知悔改，於五年內，復另行起意，基於
施用第二級毒品之概括犯意，自九十一年九月十七日晚上十二時許起，至九十二
    年一月二十六日晚上某時許止，在苗栗縣頭份鎮苗栗客運總站廁所內及其位於苗
    栗縣頭份鎮民生里一鄰新屋家一一一號之住處內，連續施用第二級毒品安非他命
    多次。嗣先於九十一年九月十九日十九時十分許，經苗栗縣警察局竹南分局員警
    在苗栗縣竹南鎮大厝里獅山興利紙廠前查獲，並扣得甲○○所有供施用第二級毒
    品安非他命器具玻璃頭一個；繼於九十二年一月二十八日十四時許，經苗栗憲兵
    隊隊員在其位於苗栗縣頭份鎮民生里一鄰新屋家一一一號之住處查獲，並扣得第
    二級毒品安非他命毛重０．五七公克及其所有供施用第二級毒品安非他命器具吸
    食器一組。經分別採集其尿液送驗結果，均呈甲基安非他命陽性反應，始查悉上
    情。
二、案經苗栗縣警察局竹南分局報請臺灣苗栗地方法院檢察署檢察官偵查起訴暨苗栗
    憲兵隊報請臺灣苗栗地方法院檢察署檢察官移送併案審理。
    理      由
一、右揭事實，業據被告甲○○迭於警訊時及本院審理中坦承不諱，且被告先後於九
    十一年九月十九日十九時十分許、九十二年一月二十八日十四時許被查獲，經分
    別採集其尿液送驗結果，均呈甲基安非他命陽性反應，有苗栗縣衛生局出具之煙
    毒尿液檢驗成績書影本及國防部憲兵司令部刑事鑑識中心出具之鑑驗通知書影本
    各一紙附卷可稽；此外，復有被告所有之第二級毒品安非他命毛重０．五七公克
    及供施用第二級毒品安非他命器具玻璃頭一個、吸食器一組扣案可資佐證，是被
    告施用第二級毒品安非他命之犯行，應堪認定。又被告前後因兩次施用毒品案件
    ，經本院裁定送觀察、勒戒後，均認無繼續施用毒品之傾向，分別經台灣苗栗地
    方法院檢察署檢察官於八十九年二月二十九日以八十九年度毒偵字第三五四號及
    九十一年八月二十八日以九十一年度毒偵字第六八六號為不起訴處分確定在案等
    情，亦有台灣高等法院檢察署刑案紀錄簡覆表、台灣高等法院被告全國前案紀錄
    表各一份附卷可稽，是被告上揭自白確與事實相符。從而，本件事證明確，被告
    三犯施用毒品犯行應堪認定，應予依法論科。
二、按安非他命屬於八十七年五月二十日公布之毒品危害防制條例第二條第一項第二
    款規定之第二級毒品。核被告所為，係犯毒品危害防制條例第十條第二項之施用
    第二級毒品罪。被告施用毒品前之持有毒品行為，本應以持有論，惟持有後進而
    施用，其持有之低度行為應被施用之高度行為所吸收，故不再論以持有第二級毒
    品罪。又公訴意旨雖未敘被告於九十二年一月二十六日晚上某時許，在其位於苗
    栗縣頭份鎮民生里一鄰新屋家一一一號之住處內，施用第二級毒品安非他命一次
    之犯行（臺灣苗栗地方法院檢察署九十二年度毒偵字第一０八號移送併辦部分）
    ，惟此部分事實與公訴人起訴之右揭犯罪事實部分，既具有連續犯之裁判上一罪
    關係，自為起訴效力所及，復據檢察官當庭請求併案審理，本院自應併予審究，
    附此敘明。被告先後二次施用第二級毒品安非他命之犯行，時間密接，犯罪構成
    要件相同，顯係基於概括犯意而反覆為之，為連續犯，應依刑法第五十六條之規
    定，論以一罪，並加重其刑。爰審酌被告未有犯罪前科，足見其素行尚稱良好及
    犯罪之目的、本件施用安非他命次數、犯後坦承部分犯行，尚知所悔悟，態度良
    好等一切情狀，量處如主文所示之刑，以示懲儆。至扣案之安非他命毛重０．五
    七公克，係屬被告所有，業據其於警訊中及本院審理中供明在卷，且屬第二級毒
    品，爰依毒品危害防制條例第十八條第一項前段之規定予以宣告沒收銷燬之；至
    其餘扣案之玻璃頭一個及吸食器一組，均屬被告所有，且係其供施用第二級毒品
    安非他命之器具，亦據被告於警訊中及本院審理中供述明確，併依刑法第三十八
    條第一項第二款之規定予以宣告沒收之，附此敘明。
據上論斷，應依刑事訴訟法第二百九十九條第一項前段，毒品危害防制條例第十條第
二項、第十八條第一項前段，刑法第十一條、第五十六條、第三十八條第一項第二款
，判決如主文。
本案經檢察官吳義聰到庭執行職務。
中      華      民      國      九十二    年      四    月    十八      日
                                        台灣苗栗地方法院刑事第二庭
                                            法  官  吳  炳  桂
右正本證明與原本無異。
如不服本判決，應於判決送達後十日內向本院提出上訴狀（須附繕本），上訴於台灣
高等法院台中分院。
                                            書記官  楊  慧  萍
中      華      民      國      九十二    年      四    月    二十二    日
附錄本判決論罪科刑法條全文：
毒品危害防制條例第十條第二項：
施用第二級毒品者，處三年以下有期徒刑。


司法院資訊處製作；財團法人民間司法改革基金會備份。
